【裁判字號】    87,易,830
【裁判日期】    891220
【裁判案由】    違反麻醉藥品管理條例
【裁判全文】
臺灣屏東地方法院刑事判決                          八十七年度易字第八三號
    公  訴  人  屏東地方法院檢察署檢察官
    被      告  甲○○
右列被告因違反麻醉藥品管理條例案件，經檢察官提起公訴（八十七年度偵字第一九
一七號、第二三○五號、第二三八八號）暨移送併辦（八十七年度偵字第二七二○號
），本院判決如左：
     主  文
甲○○連續施用第二級毒品，累犯，免刑。
扣案之安非他命毛重參點陸公克及吸食器貳組均沒收銷燬之。
     事  實
一、甲○○前於民國八十二年間，因違反麻醉藥品管理條例案件，經臺灣高等法院高
    雄分院判處有期徒刑七月確定，甫於八十三年四月六日執行完畢，仍不知悔改，
    復基於施用第二級毒品安非他命之概括犯意，自八十六年十二月上旬某日起，至
    八十七年四月二十日下午六時許，在其位於屏東縣長治鄉榮華村仁愛巷六號住處
    ，連續施用第二級毒品安非他命多次。嗣於八十七年三月十八凌晨一時二十分許
    ，在上址住處為警查獲，並扣得安非他命二小包毛重三點六公克，夾鍊袋一包及
    安非他命吸食器一組；再於八十七年四月二十一日中午十二時四十分許，在上址
    住處經警循線查獲，另扣得安非他命吸食器一組及行動電話一支。
二、案經屏東縣警察局移送台灣屏東地方法院檢察署檢察官偵查起訴暨移送併辦。
     理  由
一、右揭事實，業據被告甲○○於警訊、偵查及本院初訊時坦承不諱。其於八十七年
    三月十八日為警查獲時經採集尿液送驗結果，且呈甲基安非他命陽性反應，有屏
    東縣衛生局八十七年三月二十一日屏縣衛檢六字第八七○○七三號煙毒及麻醉藥
    品類委託檢驗結果通知書可憑。此外，復有安非他命二小包毛重三點六公克及安
    非他命吸食器二組扣案可佐，堪認被告自白與事實相符，罪證明確，被告犯行洵
    堪認定。
二、按被告於行為時係犯麻醉藥品管理條例第十三條之一第二項第四款之非法吸用化
    學合成麻醉藥品罪，而依八十七年五月二十二日新公布施行之毒品危害防制條例
    第二條第二項第二款規定，安非他命係屬第二級毒品，是被告於行為後本院裁判
    時，其所為係犯該條例第十條第二項之施用第二級毒品罪；比較麻醉藥品管理條
    例第十三條之一第二項第四款法定刑為三年以下有期徒刑、拘役或一萬元以下罰
    金；新修正之毒品危害防制條例第十條第二項則為三年以下有期徒刑，然新修正
    之毒品危害防制條例同時有觀察、勒戒及免刑等相關規定，故以毒品危害防制條
    例第十條第二項之規定，對被告較為有利，應依刑法第二條第一項前段規定，適
    用毒品危害防制條例第十條第二項為本件論罪之依據。再扣案之吸食器為被告所
    有，且專供施用第二級毒品安非他命所用之物，業據其供承在卷。是核被告所為
    係犯毒品危害防制條例第十條第二項之施用第二級毒品罪及第十一條第三項之持
    有專供施用毒品器具罪。其施用毒品前持有之行為，為施用之高度行為所吸收，
    不另論罪。又其先後多次施用毒品之犯行，時間緊密，犯罪構成要件相同，顯係
    基於概括犯意為之，應依連續犯之規定論以一罪。再被告所犯施用第二級毒品罪
    與持有專供施用毒品器具罪間，有方法結果之牽連關係，為牽連犯，應從重之施
    用毒品罪處斷。公訴人起訴漏引毒品危害防制條例第十一條第三項之罪及另就被
    告自八十七年三月十八日凌晨一時二十分許至八十七年四月二十一日中午十二時
    四十分許止施用第二級毒品安非他命之行為移送併辦等部分，與前開已起訴之部
    分有裁判上一罪關係，均為起訴效力所及，本院自均應併予審理。再被告前於八
    十二年間因麻醉藥品管理條例案件，經臺灣高等法院高雄分院判處有期徒刑七月
    ，於八十三年四月六日執行完畢，其於五年內再犯本件有期徒刑以上刑之本罪，
    為累犯。末按施用第二級毒品，其強制戒治期滿或交付保護管束期滿，在審判中
    之案件，依修正後規定，應為免刑之判決。毒品危害防制條例第三十五條第三款
    、第二十三條第一項規定甚明。查被告前經本院依同條例第二十條第一項、第二
    項、第二十二條第二項規定，先後裁定將被告送觀察勒戒、戒治、停止戒治付保
    護管束，而於八十八年九月十五日保護管束期滿，有裁定書、聲請書、臺灣屏東
    看守所附設勒戒處所函、執行指揮書及保護管束期滿報告書可參。揆諸前開揭規
    定，被告本件犯行，自應諭知免刑，爰判決如主文所示。扣案之安非他命毛重三
    點六公克及安非他命吸食器二組，分為毒品及專供施用毒品之器具，均係違禁物
    ，應依法宣告沒收。至夾鏈袋一包及行動電話一支，均非被告所有，業據其供承
    在卷，又非違禁物，爰不併予宣告沒收。
三、再本案既經臺灣屏東地方法院檢察署檢察官起訴在先，本院審理中適用毒品危害
    防制條例規定，將被告送觀察、勒戒及強制戒治，嗣強制戒治期滿，理應由本院
    依法裁判，惟臺灣屏東地方法院檢察署檢察官竟於八十八年九月二十七日以八十
    八年度戒毒偵字第六七號逕為不起訴處分，是其先為起訴，復再為不起訴處分者
    ，應認該不起訴處分無效，附此敘明。
四、被告甲○○經合法傳喚無正當理由不到庭，本院認為係應諭知免刑之案件，爰不
    待其陳述逕行判決。
據上論斷，應依刑事訴訟法第三百零六條、第二百九十九條第一項後段，毒品危害防
制條例第十條第二項、第十一條第三項、第十八條第一項前段、第二十三條第一項、
第三十五條第三款、刑法第十一條、第二條一項前段、第五十六條、第五十五條、第
四十七條，判決如主文。
本案經檢察官薛水生到庭執行職務。
中      華      民      國     八十九     年     十二     月    二十    日
                                      臺灣屏東地方法院刑事第二庭
                                                 法  官  林昌義
右正本證明與原本無異。
對於本判決如有不服應於收受送達後十日內向本院提出上訴書狀上訴於台灣高等法院
高雄分院並按他造當事人之人數附具繕本。
                                                 書記官  丁廣飛
中      華      民      國     八十九     年     十二     月二十    日
附錄本案論罪科刑法條：
毒品危害防制條例第十條：
施用第一級毒品者，處六月以上五年以下有期徒刑。
施用第二級毒品者，處三年以下有期徒刑。
第十一條
持有第一級毒品者，處三年以下有期徒刑、拘役或新台幣五萬元以下罰金。
持有第二級毒品者，處二年以下有期徒刑、拘役或新台幣三萬元以下罰金。
持有專供製造或施用毒品之器具者，處一年以下有期徒刑、拘役或新台幣一萬元以下
罰金。


司法院資訊處製作；財團法人民間司法改革基金會備份。
